【裁判字號】    85,台抗,336
【裁判日期】    850913
【裁判案由】    貪污聲請再審
【裁判全文】
最高法院刑事裁定                                八十五年度台抗字第三三六號
    抗  告  人  甲○○
    選任辯護人  徐芳貴律師
右抗告人因貪污案件，不服台灣高等法院花蓮分院中華民國八十五年六月二十五日駁
回聲請再審之裁定（八十五年度聲再更(一)字第一號），提起抗告，本院裁定如左：
    主  文
抗告駁回。
    理  由
本件原裁定以抗告人甲○○聲請再審意旨略稱：本院民國八十四年度台上字第一四一
六號確定判決認定抗告人甲○○為報答李琮琪於其競選鄉長時，助選有功，為使李琮
琪順利搬運盜伐林木，指示謝春風將其掌管之台東縣政府「林放三一六」之放行查驗
印交予李琮琪自行蓋用，而有關放行印如何交由李琮琪乙節，謝春風前後供述如下，
或稱：「……本來我是不打算給李琮琪，可是李琮琪向我喊：老謝，把印章留下來，
我當時考慮一下，然後才下決心把印章交給他」（見偵字第九三五號卷第一一三頁）
；或稱：「放行印是我叫張英雄拿給李琮琪的，是我自己的意思」（見同上卷第一一
一頁），而於同日偵查庭復供稱：伊係挾怨誣指係甲○○要其交付云云。所供前後已
屬歧異不一，何況其中所為不利於抗告人之供述既係挾怨報復抗告人，自不得據為不
利於抗告人之認定。更何況謝春風在原審曾指明有證人吳明德確曾目擊李琮琪親自向
張英雄拿取錘形物品（即放行章），並於八十四年四月二十五日已提出其所書立之切
結書為憑，應傳訊該吳明德及張英雄調查其切結書之內容是否屬實，謝春風復當庭陳
述抗告人並未指示其將所掌管之放行查驗印交予李琮琪自行蓋用。為此，依刑事訴訟
法第四百二十條第一項第六款聲請再審云云。惟按再審係對於實體上之確定判決聲請
救濟之方法，對於程序上之判決，自無對之聲請再審之可言。本件抗告人係對於原審
八十二年度上更(三)字第八七號刑事判決不服提起第三審上訴後，未依法律規定述上
訴理由，經本院認其上訴不合法，而以八十四年度台上字第一四一六號刑事判決予以
駁回，係屬程序判決，不得為聲請再審之對象。因認抗告人對本院之程序判決聲請再
審，顯屬違背規定，乃駁回其再審之聲請。經核於法尚無違誤。抗告意旨誤會法律規
定，執自己之說詞，以抗告人聲請再審不受刑事訴訟法第四百三十四條第二項之限制
云云為由，指摘原裁定不當，非有理由，應予駁回。
據上論結，應依刑事訴訟法第四百十二條，裁定如主文。
中      華      民      國    八十五    年      九      月     十三     日
                              最高法院刑事第八庭
                                  審判長法官  紀  俊  乾
                                        法官  吳  雄  銘
                                        法官  劉  敬  一
                                        法官  洪  清  江
                                        法官  李  璋  鵬
      右正本證明與原本無異
                                              書  記  官
中      華      民      國    八十五    年      九      月     十八     日


司法院資訊處製作；財團法人民間司法改革基金會備份。
